臺灣宜蘭地方法院民事裁定
111年度抗字第3號
抗  告  人  張峻喨  
相  對  人  謝佳宏  

上列當事人間請求本票裁定事件，抗告人對於民國110年12月17
日本院裁定提起抗告，本院裁定如下：
    主  文
抗告駁回。
抗告程序費用新臺幣壹仟元由抗告人負擔。
    理  由
一、抗告人於原審聲請意旨略以：抗告人持有相對人簽發如附表
    所示之本票5紙，發票日均為民國110年5月27日，惟因簽發
    附表編號5之本票時，相對人載為17日，經抗告人配偶發現
    前4張均為27日，故相對人更改為27日，以致看起來不清楚
    等語，請求廢棄原裁定等語。
二、按執票人向本票發票人行使追索權時，得聲請法院裁定後強
    制執行，票據法第123條定有明文。法院辦理本票執票人聲
    請裁定准許向本票發票人強制執行事件，僅審查本票形式上
    要件是否具備，無庸亦無從審究本票原因關係債權是否存在
    等實體事項。
三、查抗告人主張其執有相對人簽發之系爭本票，屆期提示未獲
    足額清償，聲請准就如附表所示之本票強制執行，業據提出
    如附表所示之本票為證，其中附表編號1至4部分核與票據法
    第120條、第123條本票應記載事項及准許本票強制執行之規
    定相符，原裁定准許抗告人之聲請，並無違誤。惟附表編號
    5部分，發票日欄顯示「110年5月DD日」字樣，其日期記載
    確有不明，難認係有效本票，原裁定據以駁回，核無違誤。
    至抗告人如認對相對人有如附表編號5所示金額之原因債權
    ，為實體事項之爭執，尚非本院依非訟事件程序所得審究，
    應由抗告人另循訴訟程序解決。
四、綜上，原裁定准許抗告人持如附表編號1至4之本票為強制執
    行，並駁回附表編號5部分之聲請，並無違誤（原裁定主文
    第一行所載：相對人簽發如附表所示之編號1至編號4本票「
    伍」紙，應係誤寫，應更正為「肆」紙）。抗告意旨求予廢
    棄，為無理由，應予駁回。
五、據上論結，本件抗告為無理由，依非訟事件法第46條、第21
    條第2項、第24條第1項，民事訴訟法第495條之1第1項、第4
    49條第1項、第95條、第78條，裁定如主文。
中　　華　　民　　國　　111 　年　　2 　　月　　11　　日
                  民事庭  審判長法　官  鄭貽馨
　　　　　　　　　              法  官  許婉芳
　　　　　　　　　              法  官  謝佩玲
以上正本係照原本作成。
本裁定除以適用法規顯有錯誤為理由，不得再抗告；如提再抗告
，應於收受送達後十日內委任律師為代理人向本院提出再抗告狀
，並繳納再抗告費新台幣1,000元。　　　　　　　　　
中　　華　　民　　國　　111 　年　　2 　　月　　11　　日
                                書記官　陳建琪
附表                      　　　　　
編 發票日 票面金額 到期日 票據號碼 備考 號  （新台幣）    1 110年5月27日 10,000元 110年7月12日 TH0000000  2 110年5月27日 10,000元 110年8月12日 TH0000000  3 110年5月27日 10,000元 110年9月12日 TH0000000  4 110年5月27日 10,000元 110年10月12日 TH0000000  5  5,000元 110年11月12日 TH0000000